臺灣高等法院刑事裁定
110年度抗字第712號
抗  告  人  
即  受刑人  陳聯彬


上列抗告人即受刑人因聲請定其應執行刑案件，不服臺灣新竹地
方法院110年度聲字第472號中華民國110年3月31日裁定，提起抗
告，本院裁定如下：
    主  文
抗告駁回。                                             
    理  由
一、原裁定意旨略以：抗告人即受刑人陳聯彬因違反毒品危害防
    制條例案件，經法院先後判處如附表所示之刑，業已確定在
    案，有如附表所示所示裁判及本院被告前案紀錄表在卷可證
    ，茲檢察官聲請定其執行之刑，經審核認屬正當，爰裁定抗
    告人應執行有期徒刑1年，並諭知易科罰金之折算標準為以
    新臺幣1千元折算1日等語。
二、抗告意旨略以：法院定執行刑應受內部界限及外部界限之拘
    束，而自民國95年新法施行後，廢除連續犯之規定，造成部
    分慣犯（如槍砲、毒品、詐欺等罪），因適用數罪併罰過重
    ，產生不合理之現象，為因應此不合理之現象，各審級法院
    開始斟酌考量，以避免有刑罰過重之情形發生。故實務上就
    具體個案所定之執行刑，不乏大幅減低之個案。是以，抗告
    人因施用毒品罪，經定應執行有期徒刑1年，實屬過苛，爰
    請撤銷原裁定，給予從輕定刑之有利裁定云云。　
三、按數罪併罰，有二裁判以上宣告多數有期徒刑者，於各刑中
    之最長期以上，各刑合併之刑期以下，定其應執行之刑期，
    但不得逾30年，刑法第51條第5款、第53條規定甚明。次按
    按刑事訴訟法第370條第2項、第3項，已針對第二審上訴案
    件之定應執行之刑，明定有不利益變更禁止原則之適用；而
    分屬不同案件之數罪併罰有應更定執行刑之情形，倘數罪之
    刑，曾經定其執行刑，再與其他裁判宣告之刑定其應執行刑
    時，在法理上亦應同受此原則之拘束。亦即，另定之執行刑
    ，其裁量所定之刑期，不得較重於前定之執行刑加計後裁判
    宣告之刑之總和。法院於裁量另定應執行之刑時，祗須在不
    逸脫上開範圍內為衡酌，而無全然喪失權衡意義或其裁量行
    使顯然有違比例原則之裁量權濫用之例外情形，並不悖於定
    應執行刑之恤刑目的者，即無違裁量權之內部界限（最高法
    院110年度台抗字第475號裁定意旨參照）。
四、經查：
  ㈠抗告人所犯如附表所示之罪，業經法院先後判處如附表所示
    之刑，其中附表編號二、三所示罪刑，經判處應執行有期徒
    刑7月；附表編號四、五所示罪刑，經判處應執行有期徒刑4
    月，且於如附表所示日期分別確定在案，有本院被告前案紀
    錄表及上開裁判附卷可按。檢察官因而向原審法院聲請就附
    表所示各罪定其應執行之刑，經原審審核認聲請為正當，並
    衡酌抗告人犯罪行為之不法與罪責程度、各罪彼此間之關連
    性暨所反映之抗告人人格特性與傾向、對抗告人施以矯正之
    必要性等情，尊重各該確定判決之原裁判法院本於罪刑相當
    原則所量定之刑度，定其應執行刑為有期徒刑1年，係在各
    刑中之最長期（即6月）以上，各刑合併之刑期（即1年4月
    ）以下，復未逾附表各編號前所定之應執行刑加計其他裁判
    所處刑期之總和（即附表編號一所示有期徒刑2月，加計前
    開分別所定之應執行刑7月、4月，合計為1年1月），符合量
    刑裁量之外部性界限及內部性界限，要屬法院裁量職權之適
    法行使，且與法律規範之目的、精神、理念及法律秩序亦不
    相違背，核無不當。
　㈡抗告人雖執前開情詞，指摘原裁定所定應執行刑不當云云。
    然抗告人所犯如附表所示各罪，雖均屬施用毒品罪，其多次
    施用毒品行為對於危害社會法益之加重效應固然非重，惟其
    自108年1月至109年3月間，陸續犯前揭施用毒品罪，足徵其
    毒癮之重，戒毒意志不堅，未能深切悔改其犯行，漠視法令
    禁制，原審因此綜合評價其犯罪次數、情節、犯罪人格特質
    、矯治教化之必要程度等事項後，對抗告人所犯如附表所示
    之罪刑給予適度之刑罰折扣，而裁定前揭應執行刑，並諭知
    易科罰金之折算標準，難認有失權衡意義而有裁量權濫用之
    情形。至抗告意旨另以：實務上就具體個案所定之執行刑，
    亦不乏大幅減低之個案，本件亦應有其適用云云。然不同個
    案，其犯罪類型、情節俱不相同，所為刑罰之量定自屬有別
    ，尚難遽以比附援引，執為原裁定有何違誤之論據。
五、綜上所述，本件抗告意旨指摘原裁定定刑不當，請求另為適
    法裁判云云，難認可採，核其抗告為無理由，應予駁回。
據上論斷，依刑事訴訟法第412條，裁定如主文。
中　　華　　民　　國　　110 　年　　5 　　月　　24　　日
　　　　　　　　　刑事第九庭  審判長法　官  潘翠雪
　　　　　　　　　　　　　　　　　  法　官  陳俞婷
　　　　　　　　　　　　　　　　　  法　官  陳信旗
以上正本證明與原本無異。
如不服本裁定，應於收受送達後5日內向本院提出再抗告狀。
                                    書記官  董佳貞
中　　華　　民　　國　　110 　年　　5 　　月　　24　　日
附表     編號  一 二 三 罪名  施用第二級毒品罪 施用第一級毒品罪 施用第二級毒品罪 宣告刑  有期徒刑2月，如易科罰金，以新臺幣1千元折算1日 有期徒刑6月，如易科罰金，以新臺幣1千元折算1日 有期徒刑2月，如易科罰金，以新臺幣1千元折算1日 犯罪日期  108年1月21日 109年3月17日 109年3月17日 最 後 事 實 審 法院、 案號 臺灣新竹地方法院109年度竹北簡字第310號 臺灣新竹地方法院109年度訴字第468號 臺灣新竹地方法院109年度訴字第468號  判決日期 109年6月29日 109年7月31日 109年7月31日 確 定 判 決 法院、 案號 臺灣新竹地方法院109年度竹北簡字第310號 臺灣新竹地方法院109年度訴字第468號 臺灣新竹地方法院109年度訴字第468號  確定日期 109年7月25日 109年7月31日 109年7月31日 

附表    編號  四 五 罪名  施用第二級毒品罪 施用第二級毒品罪 宣告刑  有期徒刑3月，如易科罰金，以新臺幣1千元折算1日 有期徒刑3月，如易科罰金，以新臺幣1千元折算1日 犯罪日期  108年11月23日 108年12月24日（聲請書誤載為同年11月24日） 最 後 事 實 審 法院、 案號 臺灣新竹地方法院109年度竹簡字第1042號 臺灣新竹地方法院109年度竹簡字第1042號  判決日期 109年9月28日 109年9月28日 確 定 判 決 法院、 案號 臺灣新竹地方法院109年度竹簡字第1042號 臺灣新竹地方法院109年度竹簡字第1042號  確定日期 109年10月26日 109年10月26日